【裁判字號】    90,易,144
【裁判日期】    900430
【裁判案由】    竊盜
【裁判全文】
臺灣桃園地方法院刑事判決                            九十年度易字第一四四號
    公  訴  人  臺灣桃園地方法院檢察署檢察官
    被      告  丙○○
右列被告因竊盜案件，經檢察官提起公訴（八十九年度偵字第一七七九一號），本院
判決如左：
    主  文
丙○○連續竊盜，處拘役肆拾日，如易科罰金，以參佰元折算壹日。
    事  實
一、丙○○於民國八十九年九月二十六日十一時許，在桃園縣桃園市○○路七十七巷
    二十號八樓之四住處發覺其因長期未繳交水費，致其向台灣自來水股份有限公司
    （以下稱自來水公司）承租之水錶被拆除，並遭停止供水處分，竟基於意圖為自
    己不法之所有之概括犯意，先至同大樓十五樓頂竊取自來水公司所有，出租與同
    大樓二十號八樓之二住戶乙○○使用之自來水錶（錶號為八三Ｂ一九一○一一）
    一只，得手後，將之裝置於其先前被拆除之水錶位置（即該大樓頂共用水塔與其
    住處水管之連接處），而竊取乙○○等該大樓一百五十六戶住戶共有之水塔內自
    來水（數量無法查知）。嗣乙○○於同日二十三時許發現其住處無故停水，經向
    自來水公司查詢，至同年十月二日十五時許尋線查知上開情事後，報警查獲。
二、案經桃園縣警察局桃園分局報請臺灣桃園地方法院檢察署檢察官偵查起訴。
    理  由
一、訊之被告丙○○矢口否認有前述竊盜犯行，辯稱：「應該是他人惡作劇所為，水
    費一直都是由我弟弟所繳付，我不知道停水事情。」云云。經查：
（一）證人甲○○，即自來水公司桃園服務所職員於偵訊時證稱：自來水公司為拆錶
      停水前，會有二次通知用戶，第一次是繳費通知，一次拆錶通知，因被告欠（
      八十九年）七月及九月份水費，我們在八月十七日時有單通知他，九月二十六
      日正式拆錶，錶號是八八Ｂ○五八三一六號，當天同號七樓之四要復水，我就
      將拆下之錶裝上，並將拆錶情形寫在水管上，以利查考，不可能有拆錯錶情形
      ，而且拆卸水錶相當簡單，只要將螺絲及電片夾緊即可使用。」等語；另證人
      黃意順，即至現場處理之桃園縣警察局桃園分局中路派出所警員於偵訊時證稱
      ：「（有無可能拆拆錯？）應不可能，兩個地方相差很遠，不可能拆錯錶。」
      等語，並有其所繪製之現場圖一張及拍攝之照片九張附卷可稽。是被告住處所
      承租之水錶於八十九年九月二十六日確因未繳納水費而被自來水公司拆除，應
      可認定。
（二）又自水來費每兩個月繳交一次，為眾所週知之事。雖被告於偵審中將繳納水費
      之事推給其弟，即證人陳賢政，而證人陳賢政則將之推給其太太。惟被告於警
      訊中供稱：於八十九年五月二十一日我向劉佩麗以每月八千元的代價租借的，
      當時沒有水電，我去繳付水電費用，後八十九年五月二十一日搬入即已有水電
      等語，而被告積欠八十九年七月及九月水費，已據證人甲○○證述如前。而所
      謂之八十九年七月水費係指在同年五、六月間用水之費用，是被告自八十九年
      五月二十一日搬入前述住處至被拆錶停水時止，從未繳納過水費。是被告與證
      人陳賢政前開所述要屬事後卸責或迴護之詞，均不足採信。另被告於警訊中亦
      自白其於當日十一時許即發現停水現象，按九月間尚屬夏末，天氣炎熱，如有
      停水之情形發生，莫不立即查明，被告警訊中所稱「其並未在意，亦未請人查
      修」，實有違常理。是被告應知前述停水係因其長期未繳納水費，致遭自來水
      公司停止供水所致。
（三）證人乙○○於八十九年九月二十六日二十三時許發現其住處無故停水，經向自
      來水公司查詢所承租之水錶號碼為八三Ｂ一九一○一一號及發現上開水錶裝置
      於被告所承租之自來水錶處事實，亦據證人乙○○於警偵訊中指述甚詳，復有
      自來水公司手提抄表機系統用戶資料維護作業在卷足憑。
（四）被告之水錶既係於八十九年九月二十六日因水費未繳而被告拆除停水，同日稍
      後被告住處又開始供水暨同日證人乙○○之水錶亦被人拆除裝至被告水錶處，
      均如前述。而他人既不可能知悉被告之水錶被拆除之事，亦不致無聊到拆卸證
      人乙○○水錶裝至被告水錶處，以陷害被告之理。是拆卸證人乙○○水錶之人
      ，應係被告家中之人。依被告於警訊中所稱：當時其家中尚有其太太與四位小
      孩，最大的方七歲等語，而通常家中水電修理之事均由男主人司其事，被告既
      已發現其家中停水，自應會去查明其中原故，其發現水錶被拆卸，一時情急之
      下將他人之水錶拆卸裝在其水錶處以便即時恢復供水使用，應可認定。
（五）被告竊取證人乙○○所租用之水錶裝在其水錶處，其竊取水錶之犯行，事證明
      確，可以認定。又其竊取水錶之目的在於恢復供水，而被告係自該大樓頂全體
      用戶共用之水塔接水，該水塔內之水應屬包含證人乙○○在內之全體一百五十
      六位住戶所共有，此亦據證人甲○○證述在卷，並有其提出之用戶資料維護作
      業表五張在卷可稽。被告為前述行為至同年十月二日方為證人乙○○發現報警
      處理，是被告在此段期間內竊取前述自來水之犯行，亦可認定。惟因此種竊取
      水電犯罪類型特殊，其所竊取之數量，實務上無從或甚難計算（此所以自來水
      法第九十八條第一、二、四款之竊水罪與電業法第一百零六條第一款之竊電罪
      均以私接行為一經完成，即成立犯罪，實際有無竊取水電及竊得若干，則非所
      問），併此說明。
二、核被告竊取水錶及自來水之行為，均係犯刑法第三百二十條第一項之竊盜罪。其
    前述二竊盜行為，時間緊接，所犯罪名相同，顯係出於概括之犯意為之，為連續
    犯，爰依刑法第五十六條之規定以一罪論，並加重其刑。又公訴意旨雖漏未敘及
    被告竊水犯行，惟此部份與竊取水錶犯行有連續犯裁判上一罪之關係，自為起訴
    效力所及，本院自應併予審判。爰審酌被告犯罪之動機尚有可宥、犯罪所生之損
    害不大、犯罪後仍飾詞辯解，無悔改之意等情狀，量處如主文所示之刑。又被告
    所犯之罪係最重本刑為有期徒刑五年之罪，依修正前之刑法第四十一條規定，被
    告雖經判處拘役五十日，並不得諭知易科罰金之折算標準。惟於被告行為後，刑
    法第四十一條業經立法院於九十年一月四日修正，將得易科罰金之適用範圍擴大
    為最重本刑五年以下有期徒刑之罪，並於同年月十日經總統公布，於同年月十二
    日生效。是依刑法第二條第一項比較新舊法之結果，認修正後之新法較有利於被
    告，爰依修正後之刑法第四十一條第一項前段諭知被告易科罰金之折算標準，併
    此敘明。
三、據上論斷，應依刑事訴訟法第二百九十九條第一項前段，刑法第三百二十條第一
    項、第五十六條、第四十一條第一項前段、第二條第一項前段，罰金罰鍰提高標
    準條例第一條前段、第二條，判決如主文。
本案經檢察官鄭重文到庭執行職務。
中      華      民      國    九十      年      四      月     三十     日
                                      臺灣桃園地方法院刑事第六庭
                                          法  官  潘進順
右正本證明與原本無異。
如不服本判決，應於判決送達後十日內向本院提出上訴狀 (應附繕本)，上訴於臺灣
高等法院。
                                          書記官  林聖哲
中      華      民      國    九十      年      五      月     二       日
附論罪科刑依據之法條：
刑法第三百二十條第一項：
意圖為自己或第三人不法之所有，而竊取他人之動產者，為竊盜罪，處五年以下有期
徒刑、拘役或五百元以下罰金。


司法院資訊處製作；財團法人民間司法改革基金會備份。
